臺灣新竹地方法院刑事判決　　　　　　　 93年度訴字第619號
公　訴　人　臺灣新竹地方法院檢察署檢察官
被　　　告　丁○○　男　35歲.
上列被告因搶奪等案件，經檢察官提起公訴（93年度偵字第2193
號、第3898號、偵緝字第186 號），本院裁定以簡式審判程序審
理，判決如下：
    主      文
丁○○連續竊盜，處有期徒刑柒月；又收受贓物，處有期徒刑陸
月；又連續意圖為自己不法之所有，以詐術使人將本人之物交付
，處有期徒刑捌月；又意圖為自己不法之所有，以恐嚇使人將本
人之物交付，處有期徒刑伍月。應執行有期徒刑貳年。
    事      實
一、丁○○基於意圖為自己不法所有之概括犯意，連續於下列時
    地行竊：
（一）於民國93年2 月底某日，徒步行經乙○○位於新竹縣新埔
      鎮○○里○○路○ 段476 號住處前，見乙○○所有之鋁梯
      一支（價值約新台幣 (下同)4,000 元 ，已發還乙○○）
      放在路邊自用小貨車上無人看管，乘無人注意之際，徒手
      將鋁梯由貨車上取下之方式，竊得該支鋁梯供自己使用。
      嗣丁○○使用鋁梯後，將鋁梯暫時放在新竹縣新埔鎮上寮
      里158 號柿餅加工廠旁空地，為乙○○於同年3 月3 日中
      午12時許發現該支鋁梯後報警處理，經警方循線查獲上情
      。
（二）於93年7 月18日下午4 時許，至位於桃園縣龍潭鄉○○路
      11號「台灣通信通訊之家」龍潭店內，向店員李環如表示
      欲購買行動電話，要求李環如取出管領中之PANTECH 牌G6
      00型紅色行動電話一支（價值約14,500元，已發還李環如
      ）供其選購，李環如將上開行動電話交予丁○○觀覽後，
      丁○○見李環如忙於招呼店內其他客人，不及注意其行動
      之際，直接攜帶該支行動電話走出店外，竊得該支行動電
      話供自己使用。嗣丁○○因詐欺案件，經臺灣新竹地方法
      院檢察署通緝，警方於同年7 月20日緝捕丁○○後，楊富
      情。
二、丁○○明知某不詳姓名年籍，綽號「阿浩」之成年男子所持
    有之車牌號碼ＪX ─5158號自用小客車（為甲○○所有，於
    93年4 月3 日上午5 時45分許，在新竹縣新埔鎮○○路新埔
    國小前下車購物時，因汽車未熄火，遭人侵入車內開走而失
    竊），係綽號「阿浩」之男子所竊得之贓物，竟基於收受贓
    物之犯意，於93年4 月3 日上午10時許，在新竹縣新埔車站
    前，由該綽號「阿浩」之男子交予其收受，供其為交通工具
    使用。嗣於同日下午3 時40分許，丁○○駕駛上開自用小客
    車搭載不知情之友人劉桂鈴、羅正城前往新竹縣新埔鎮照門
    里九芎湖2 號後方停車場時，為警方發覺該部自用小客車為
    他人遭竊之贓車而查獲上情。
三、丁○○明知並無支付消費款項之能力，基於意圖為自己不法
    所有之概括犯意，連續於下列時地詐欺財物：
（一）於93年4 月14日凌晨0 時30許，在新竹市○○路中山高速
      公路交流道旁，攔下丙○○所駕駛之計程車，指示丙○○
      開往新竹縣竹北市區找尋朋友，並向丙○○佯稱朋友向其
      借錢，因身上現金不夠，欲借款1,920 元，待返家後將連
      同車資一併返還，丁○○且帶同丙○○至某不詳姓名年籍
      友人住處，由丁○○指示不知情之友人交付「劉金財」之
      汽車行照給丙○○供為擔保，致丙○○陷於錯誤，誤以為
      丁○○確有支付計程車費及償還借款之資力，遂同意出借
      上開款項並搭載丁○○，待丁○○下車後，丙○○向楊富
      ，惟又告知丙○○其係「張國泰」，住在「新竹縣芎林鄉
      芎山村35號」之不實資料，表明丙○○日後仍可向其催討
      款項，而以此詐術，取得丙○○交付之1,920 元現金及免
      付1,080 元車資之不法利益。嗣丙○○依上開資料欲向丁○○討債時，發現上開資料均屬實始知受騙，乃報警處理
      ，由警方循線查獲上情。
（二）於93年6 月底某日，至徐國良所經營位於新竹市○○路○
      段122 號「精品夜明石」店內，向徐國良詐稱其因經營酒
      家需購買玉石擺飾，乃挑選天珠項鍊二串（價值約3,000
      元）及大型玉石，要求徐國良幫忙載送玉石至其店內，丁○○則自行攜帶上開天珠項鍊二串開車在前帶路，致徐國
      良陷於錯誤，誤以為丁○○確有購買項鍊及玉石之意思，
      並有資力支付消費價款，遂同意丁○○之請求，先行交付
      天珠項鍊二串給丁○○，並開車附載玉石尾隨丁○○所駕
      駛之汽車，惟丁○○上路後，故意以繞路及高速行駛之方
      式甩開徐國良，而詐得徐國良所有之天珠項鍊二串供己使
      用。嗣徐國良發現丁○○係留下郭君強之名片，乃撥打名
      片上電話與郭君強聯絡，郭君強得知上情後質問丁○○，
      丁○○始將詐得之天珠項鍊交還徐國良。
（三）於93年7 月17日晚上7 時40分許，至黃莙理所經營位於新
      竹縣竹東鎮○○路217 號「偉藤電腦資訊行」，向黃莙理
      詐稱欲購買筆記型電腦一台，但因時間已晚未攜帶現金，
      要求黃莙理將筆記型電腦先行交付予其持有，並找人載其
      前往領錢，致黃莙理陷於錯誤，誤以為丁○○確有購買電
      腦之意思，並有資力支付消費價款，遂先行交付康柏2800
      型筆記型電腦一台（價值約68,000元，已發還黃莙理）給
      丁○○，並委請友人范富紘騎乘機車搭載丁○○前往領款
      ，然丁○○帶同范富紘前往新竹縣竹東鎮○○路及陸豐里
      荳子埔後，表示需至桃園縣龍潭鄉拿錢，乃與范富紘共同
      搭乘計程車前往桃園縣龍潭鄉桃園客運站，待丁○○趁范
      富紘在該客運站前購物時，趁隙跑離現場，而以此詐術，
      取得黃莙理交付之筆記型電腦一台。丁○○取得上開電腦
      後，將之交給不知情之戴金君抵償積欠戴金君之債務。嗣
      丁○○因詐欺丙○○案件，為臺灣新竹地方法院檢察署通
      緝後，警方於同年7 月20日逮捕丁○○時，丁○○自行供
      出上開詐欺電腦及天珠項鍊之犯行後，經警方循線查獲上
      情，並自戴金君處起出上開筆記型電腦。
四、丁○○因欠缺行動電話使用，於93年7 月19日下午6 時，至
    位於桃園縣龍潭鄉○○路97號「聯強國際鈺藍電信資訊社」
    ，向店員戊○○表示急於使用行動電話，但其身上並無現金
    購買，要求戊○○將放在桌上，由戊○○管領之全虹牌A568
    型行動電話（價值約9,500 元）借給其使用，經戊○○拒絕
    後，丁○○竟基於意圖為自己不法之所有，向戊○○大聲恫
    稱：「我被關了十一年，我會拿一把一、二十萬元買的槍作
    抵押，再講下去就沒意思，我就是要這支行動電話。」等語
    ，致戊○○心生畏懼，害怕丁○○身上確實持有槍枝，如不
    出借該支行動電話，生命、身體將會遭到危害，而產生不安
    之感覺，任由丁○○將上開行動電話取走。嗣丁○○因詐欺
    丙○○案件，為臺灣新竹地方法院檢察署通緝，警方於同年
    7 月20日逮捕丁○○時，丁○○在有偵查權之機關或公務員
    尚未發覺其恐嚇取財犯行前，向警方自首此部分犯行，並接
    受裁判。
二、案經乙○○、甲○○、丙○○等訴由新竹縣警察局新埔分局
    、竹北分局、竹東分局報請臺灣新竹地方法院檢察署署檢察
    官偵查起訴。
    理      由
一、本件被告丁○○所犯竊盜、收受贓物罪、詐欺、恐嚇取財等
    案件，均非為死刑、無期徒刑、最輕本刑為三年以上有期徒
    刑之罪，或高等法院管轄第一審之案件，其於準備程序進行
    中，先就被訴事實為有罪之陳述，經本院認為符合刑事訴訟
    法第273 條之1 第1 項之規定，裁定進行簡式審判程序，先
    予敘明。
二、上述事實，業經被告於本院審理時坦白承認，核與被害人乙○○供述鋁梯遭竊、被害人李環如供述管領中之PANTECH 牌
    G600型紅色行動電話遭被告竊走、被害人甲○○供述駕駛Ｊ
    X ─5158號自用小客車因停車時因未熄火而遭竊、被害人徐
    國良供述遭被告詐騙天珠項鍊二串、被害人黃莙理供述遭被
    告詐騙康柏2800型筆記型電腦一台、證人林章熒證述被告將
    鋁梯放在柿餅加工廠旁空地、證人羅正城及劉桂鈴證述搭乘
    被告所駕駛之ＪX ─5158號自用小客車至新竹縣新埔鎮照門
    里九芎湖2 號後方停車場、證人丙○○證述遭被告詐騙現金
    及車資共3,000 元、證人范富紘證述與被告一起前往領錢時
    ，被告趁隙逃逸無蹤、證人戴金君證述被告持康柏2800型筆
    記型電腦抵債、證人戊○○證述畏懼被告之言詞而任由被告
    取走全虹牌A568型行動電話號一支等情節大致相符，並有新
    竹縣警察局車輛尋獲電腦輸入單、劉金財行照影本、被告告
    知丙○○不實姓名、地址資料之紙條各一紙、乙○○、李環
    如、甲○○、黃莙理、戊○○出具之贓物認領保管單共五張
    、警方查獲被告上開犯行後拍攝之相片共十一張在卷可資佐
    證，足見被告之自白與事實相符，應可採信，其竊盜、收受
    贓物、詐欺及恐嚇取財等犯行應可認定。
三、核被告事實一竊盜鋁梯及行動電話之行為，均係犯刑法第32
    0 條第1 項之竊盜罪。其事實二收受ＪX ─5158號贓車之行
    為，係犯刑法第349 條第1 項之收受贓物罪。其事實三詐騙
    金錢與車資、天珠項鍊及筆記型電腦之行為，均係犯刑法第
    339 條第1 項之詐欺取財罪；事實四恐嚇戊○○後取走行動
    電話之行為，係犯刑法第346 條第1 項之恐嚇取財罪。其事
    實三（一）部分，以一詐欺行為，同時詐得現金1,920 元及
    獲取免付車資1,080 元之利益，為一行為觸犯詐欺取財及詐
    欺得利二不同之罪名，應依刑法第55條前段想像競合犯之規
    定，從一情節較重之詐欺取財罪處斷。其事實一先後二次竊
    盜之行為；事實三先後三次詐欺之行為，均時間緊接，觸犯
    構成要件相同之罪名，顯係基於概括犯意反覆為之，為連續
    犯，均應依刑法第56條第規定，以一罪論，並加重其刑。其
    所犯上開四罪，犯意各別，行為不同，應予分別論罪，合併
    處罰。公訴意旨固認被告事實三（二）之行為，係犯刑法第
    325 條之搶奪罪，惟此部分業經蒞庭檢察官於本院行準備程
    序時更正觸犯法條為刑法第339 條第1 項之詐欺取財罪，有
    準備程序筆錄一份在卷可證（見本院卷第38頁），本院自可
    逕依詐欺取財罪審判。又被告未被有偵查權之機關或公務員
    發覺前，主動向警員陳明其恐嚇取財之犯行而自首，並接受
    裁判一節，業經被告於警訊時供明在卷，核與證人戊○○供
    稱並未報案之情節相符（見93年度偵字第3898號卷第8 頁、
    第11頁），是其恐嚇取財罪部分，應依刑法第62條前段之規
    定減輕其刑。爰審酌被告曾有違反麻醉藥品管理條例、違反
    槍砲彈藥刀械管制條例、搶奪、竊盜、贓物、妨害婚姻、恐
    嚇等前科之素行、因欠缺金錢、交通工具或物品使用，而行
    竊盜、收受贓物、詐欺及恐嚇取財等犯罪之動機與目的、徒
    手行竊、詐欺及恐嚇取財之手段、收受贓車造成被害人追贓
    之困難、所得財物價值不高、造成被害人損害之程度及坦認
    犯行之犯罪後態度等一切情狀，分別量處如主文所示之刑，
    並定其應執行之刑。
據上論斷，應依刑事訴訟法第273 條之1 第1 項、第299 條第1
項前段，刑法第56條、第320 條第1 項、339 條第1 項、第2 項
、第346 條第1 項、第349 條第1 項、第51條第5 款、第55條、
第62條前段，罰金罰鍰提高標準條例第1 條前段，判決如主文。
本件經檢察官宋重和到庭執行職務。
中　　華　　民　　國　　94　　年　　4 　　月　　22　　日
                  刑事第六庭    法　官　  林昌義
以上正本證明與原本無異。
如不服本判決，應於判決送達後10日內向本院提出上訴狀 (應附
繕本 )，上訴於臺灣高等法院。
中　　華　　民　　國　　94　　年　　4 　　月　　22　　日
                                書記官    黃旭淑
附錄本案論罪科刑法條全文：
中華民國刑法第320條
意圖為自己或第三人不法之所有，而竊取他人之動產者，為竊盜
罪，處五 年以下有期徒刑、拘役或五百元以下罰金。
意圖為自己或第三人不法之利益，而竊佔他人之不動產者，依前
項之規定處斷。
前二項之未遂犯罰之。
中華民國刑法第339條
意圖為自己或第三人不法之所有，以詐術使人將本人或第三人之
物交付者，處五年以下有期徒刑、拘役或科或併科一千元以下罰
金。
以前項方法得財產上不法之利益或使第三人得之者，亦同。
前二項之未遂犯罰之。
中華民國刑法第346條：
意圖為自己或第三人不法之所有，以恐嚇使人將本人或第三人之
物交付者，處六月以上五年以下有期徒刑，得併科一千元以下罰
金。
以前項方法得財產上不法之利益，或使第三人得之者，亦同。
前二項之未遂犯罰之。
中華民國刑法第349條
收受贓物者，處 3 年以下有期徒刑、拘役或 500 元以下罰金。
搬運、寄藏、故買贓物或為牙保者，處 5 年以下有期徒刑、拘
役或科或併科 1 千元以下罰金。
因贓物變得之財物，以贓物論。
